臺灣高等法院臺中分院刑事裁定　　　　　　　　　　九十一年度抗字第四一八號
　　抗　告人即
　　受　刑　人　甲○○
右列抗告人因撤銷緩刑案件，不服臺灣彰化地方法院中華民國九十一年五月七日裁定
（九十一年度聲字第七五四號）提起抗告，本院裁定如左：
      主  文
抗告駁回。
      理  由
一、本件抗告人即受刑人甲○○（以下簡稱為抗告人）之抗告意旨略以：抗告人前雖
    因施用毒品案件，被送強制戒治，但戒治期滿，即真心悔過，並未於原審裁定所
    認定之民國（下同）九十年六月二十七日或往前之四日內某時，又再施用第二級
    毒品安非他，原審裁定在本案之刑案部分尚未審結之情形下，並無證據即遽認抗
    告人有此犯行，認事用法尚有未合。若抗告人有前開施用第二級毒品安非他之犯
    行，豈會於九十年六月二十七日請假至彰化分局接受定期採尿受驗？抗告人在先
    前被送強制戒治期滿之後，祥舜印刷有限公司之負責人王美惠因見抗告人確有自
    省向上之心，決定讓抗告人有一自新機會，即僱用抗告人在祥舜印刷有限公司擔
    任學徒，並與王美惠一家人共同生活，惟事先聲明若發現抗告人有不良行為或與
    素行不佳之人來往，即會馬上解僱。而經王美惠長期觀察，發現抗告人工作認真
    、生活正常、臉色紅潤、體重增加，與先前施用安非他命期間面容枯槁，實判若
    兩人，亦無一般安非他命慣用者精神恍惚、具有暴力傾向等特徵，由王美惠及其
    家人對抗告人之長期觀察，可證抗告人並無在九十年六月二十七日或往前之四日
    內某時，又再施用第二級毒品安非他之情事，亦可證明抗告人確已戒除毒癮，改
    過遷善並保持善良品行，應無違反保安處分執行法第七十四條第一款規定之情事
    ，原審裁定不查，遽認抗告人有上開施用第二級毒品安非他之行為，有違緩刑宣
    告係在避免短期自由刑之弊害，並獎勵輕微犯罪行為人悔改自新之良法美意，且
    嚴重侵害抗告人之權益，爰依法提起抗告。
二、惟按：受保護管束人在保護管束期間內，應保持善良品行，如有違反且情節重大
    者，檢察官得聲請撤銷保護管束或緩刑之宣告，此於保安處分執行法第七十四條
    之二第一款、及同法第七十四條之三第一項分別定有明文。經查，本件抗告人前
    曾因犯竊盜罪，經原審法院彰化簡易庭於八十九年四月十日以八十九年度彰簡字
    第二六六號判決判處有期徒刑七月，緩刑三年，緩刑期內付保護管束，並於八十
    九年五月五日確定，此有上開刑事簡易判決附於台灣彰化地方法院檢察署九十年
    度執讓字第二七四號保護管束執行卷宗可稽。又抗告人在此緩刑期內，即於九十
    年六月二十七日或往前之四日內某時，復有因施用第二級毒品安非他命而觸犯毒
    品危害防制條例第十條第二項之罪，並經原審法院以九十年度毒聲字第四六三六
    號裁定令入戒治處所施以強制戒治一年，嗣抗告人就此裁定提出抗告，亦經本院
    以九十一年度毒抗字第一四八號刑事裁定駁回此項抗告，此亦有上開刑事裁定附
    卷可稽。原審法院及本院上開刑事裁定，均以抗告人到彰化縣警察局彰化分局接
    受列管毒品人口定期調驗作業被採集之尿液、及詮昕科技股份有限公司在以科學
    儀器鑑定之後，所出具之濫用藥物尿液檢驗報告，為抗告人有於前開時間施用第
    二級毒品安非他命之認定依據。此項認定尚非抗告人辯稱：經王美惠及其家人長
    期觀察，發現抗告人工作認真、生活正常、臉色紅潤、體重增加，與先前施用安
    非他命期間面容枯槁，實判若兩人，亦無一般安非他命慣用者精神恍惚、具有暴
    力傾向等特徵，可證抗告人並未再施用毒品各情，即可予以推翻。抗告人執此為
    辯，尚不足採信。本件抗告人在緩刑保護管束期間內，既有上開復因施用第二級
    毒品安非他命而觸犯毒品危害防制條例第十條第二項之罪，並經原審法院及本院
    裁定令入戒治處所施以強制戒治一年確定之情事，自堪認定其在保護管束期間內
    ，未保持善良品行，且違反情節重大。從而，檢察官依據保安處分執行法第七十
    四條之二第一款、第七十四條之三第一項等規定，向原審法院聲請撤銷抗告人之
    緩刑宣告，原審法院裁定準許，自無不合。抗告人仍以前情，及刑案尚未判決確
    定等情，提起本件抗告，指謫原審裁定不當，其抗告為無理由，應予駁回。
三、據上論斷，應依刑事訴訟法第四百十二條，裁定如主文。
中      華      民      國      九十一  年      六      月      二十七  日
                                臺灣高等法院臺中分院刑事第三庭
                                      審判長法  官  陳  朱  貴
                                            法  官  劉  連  星
                                            法  官  廖  柏  基
右正本證明與原本無異。
不得再抗告。
                                            書記官  詹  錫  朋
中      華      民      國      九十一  年      六      月      二十八  日
                                                                        Ａ
